【裁判字號】    99,交抗,1028
【裁判日期】    990419
【裁判案由】    違反道路交通管理處罰條例
【裁判全文】
臺灣高等法院交通事件裁定            99年度交抗字第1028號
抗  告  人
即受處分人  甲○○
上列抗告人因違反道路交通管理處罰條例案件，不服臺灣桃園地
方法院，中華民國99年1月22日所為裁定（99年度交聲字第5號）
，提起抗告，本院裁定如下：
    主  文
抗告駁回。
    理  由
一、抗告人即受處分人（下稱受處分人）甲○○於民國98年12月
    1日上午7時20分許，駕駛車牌號碼7907-VH號自用小客車，
    行經桃園機場航科館外環道，因有「紅線臨時停車」之違規
    行為，經內政部警政署航空警察局保安警察隊員警當場掣單
    舉發，有該局航警交字第U00000000號舉發違反道路交通管
    理事件通知單（下稱舉發通知單）在卷可稽，合先敘明。
二、原裁定意旨略以：受處分人聲明異議時並未檢附裁決書，且
    經調查結果，受處分人異議時所依據之舉發通知單尚未經主
    管機關依法裁決，有交通部公路總局新竹區監理所桃園監理
    站99年1月8日竹監桃字第0990000375號函在卷可稽，是受處
    分人對未經裁決之案件聲明異議，其異議顯不合法定程式且
    屬無可補正，應予駁回。
三、抗告意旨略以：受處分人聲明異議時雖未檢附裁決書，惟此
    不合法律上之程式如可補正者，應先定期命為補正，且裁決
    書屬於主管機關依法應行裁決之行政事項與應有權責。況受
    處分人當時係為避免機場入口處嚴重堵車，暫時臨停於桃園
    機場航科館外環道，俾利機場入口處眾多車輛能夠疏通，是
    受處分人並無紅線臨時停車之違規行為，為此請鈞院鑑核以
    明機場榮譽云云。
四、按違反道路交通管理處罰條例第12條至第68條之規定者，由
    公路主管機關處罰；前項處罰於裁決前，應給予違規行為人
    陳述之機會；而公路主管機關應設置交通裁決單位辦理該處
    罰；道路交通管理處罰條例第8條第1項第1款、第2項、第3
    項定有明文；受處分人不服第8條主管機關所為之處罰，得
    於接到裁決書之翌日起20日內，向管轄地方法院聲明異議，
    同條例第87條第1項亦定有明文。如違規行為尚未經主管機
    關裁決，違規行為人僅能依同條例第8條第2項向主管機關陳
    述，當無逕向法院聲明異議之餘地。復按交通法庭認聲明異
    議不合法律上之程式者，應以裁定駁回之，道路交通案件處
    理辦法第18條前段復定有明文。查，受處分人係就舉發通知
    單聲明異議，惟該舉發通知單尚未經主管機關依法裁決乙情
    ，有交通部公路總局新竹區監理所桃園監理站99年1月8日竹
    監桃字第0990000375號函在卷可稽（原審卷第13至14頁），
    則非屬「交通裁決單位」就道路交通事件所為之裁決處罰，
    依法亦不得對其聲明異議。揆諸上開說明，受處分人之聲明
    異議即屬不合法律上之程式，且屬不能補正，原審法院駁回
    其異議，並無不合。受處分人提起抗告，指摘原裁定不當，
    為無理由，應予駁回。另受處分人於收受交通裁決單位之裁
    決書後，如對裁決仍有不服時，得於收受裁決書後20日內另
    向管轄地方法院聲明異議，其聲明異議之權利並不受本件裁
    定之影響，附此說明。
據上論結，應依道路交通案件處理辦法第26條，刑事訴訟法第41
2條，裁定如主文。
中    華    民    國    99    年    4     月    19    日
            刑事第二十一庭審判長法  官  蔡聰明
                                法  官  趙文
                                法  官  楊力進
以上正本證明與原本無異。
本件不得再抗告。
                                書記官  彭威翔
中    華    民    國    99    年    4     月    19    日

司法院資訊處製作；財團法人民間司法改革基金會備份。
